# 关于审计报告诉讼的披露要求

提问人：茶前饭后 时间：2020-10-31 08:05:08
请教陈版，关于企业的涉诉事项，由于比较敏感，所以在披露时主要把握哪方面的原则？一方面自身作为客户的被起诉，一方面自身作为供应商的应收回款诉讼，如果有些公司涉诉事项较多且零碎，但涉诉总金额较大，是否还要逐个披露？还是分诉讼或被诉分类汇总披露较好？望版主指点！

回答人：chenyiwei
对于涉诉事项，应根据《企业会计准则第 13 号——或有事项》的规定予以披露。其中，对于本所作为原告的诉讼事项，如果涉及或有资产的，则通常不予披露，仅在准则允许的情况下作简单披露；如果涉及应收款项的可收回性，并已按照个别认定法对其计提坏账准备的，则在坏账准备的相关附注披露中对此予以说明。
对本所作为被告的诉讼事项，应按照该准则规定的内容予以披露。如果要引用准则第十五条规定仅作简要披露的，则应证明这样做的合理性和必要性。
如果有些公司涉诉事项较多且零碎，但涉诉总金额较大，可基于重要性原则进行分类汇总披露。